<?xml version="1.0" encoding="UTF-8" standalone="yes"?>
<Wordlist>
    <Paradigm pdgId="1226240" lemma="прытаркну+цца" tag="VIPRX">
        <Variant id="a" pravapis="A2008" lemma="прытаркну+цца">
            <Slounik name="piskunou2012" idx="156491">{b}прытаркну´цца{/b}* {i}зак.{/i}, -таркну´ся, -то´ркнецца /// v9{sup}6{/sup} C/</Slounik>
            <Form tag="0">прытаркну+цца</Form>
            <Form tag="F1S">прытаркну+ся</Form>
            <Form tag="F2S">прыто+ркнешся</Form>
            <Form tag="F3S">прыто+ркнецца</Form>
            <Form tag="F1P">прыто+ркнемся</Form>
            <Form tag="F2P">прыто+ркнецеся</Form>
            <Form tag="F3P">прыто+ркнуцца</Form>
            <Form tag="PMS">прытаркну+ўся</Form>
            <Form tag="PFS">прытаркну+лася</Form>
            <Form tag="PNS">прытаркну+лася</Form>
            <Form tag="PXP">прытаркну+ліся</Form>
            <Form tag="I2S">прытаркні+ся</Form>
            <Form tag="I2P">прытаркні+цеся</Form>
            <Form tag="PG">прытаркну+ўшыся</Form>
        </Variant>
    </Paradigm>
    <Paradigm pdgId="1228448" lemma="угарну+цца" tag="VIPRX">
        <Variant id="a" pravapis="A2008" lemma="угарну+цца">
            <Slounik name="piskunou2012" idx="194029">{b}угарну´цца{/b} {i}зак.{/i}, угарну´ся, уго´рнецца /// v9{sup}6{/sup} C/</Slounik>
            <Form tag="0">угарну+цца</Form>
            <Form tag="F1S">угарну+ся</Form>
            <Form tag="F2S">уго+рнешся</Form>
            <Form tag="F3S">уго+рнецца</Form>
            <Form tag="F1P">уго+рнемся</Form>
            <Form tag="F2P">уго+рнецеся</Form>
            <Form tag="F3P">уго+рнуцца</Form>
            <Form tag="PMS">угарну+ўся</Form>
            <Form tag="PFS">угарну+лася</Form>
            <Form tag="PNS">угарну+лася</Form>
            <Form tag="PXP">угарну+ліся</Form>
            <Form tag="I2S">угарні+ся</Form>
            <Form tag="I2P">угарні+цеся</Form>
            <Form tag="PG">угарну+ўшыся</Form>
        </Variant>
    </Paradigm>
    <Paradigm pdgId="1226241" lemma="прытаркну+ць" tag="VTPNX" meaning="прыставіць, прыстроіць каго-небудзь, што-небудзь">
        <Variant id="a" pravapis="A2008" lemma="прытаркну+ць">
            <Slounik name="piskunou2012" idx="156492">{b}прытаркну´ць{/b}* {i}зак.{/i}, -таркну´, -то´ркне /// v9{sup}6{/sup} C/</Slounik>
            <Form tag="0">прытаркну+ць</Form>
            <Form tag="F1S">прытаркну+</Form>
            <Form tag="F2S">прыто+ркнеш</Form>
            <Form tag="F3S">прыто+ркне</Form>
            <Form tag="F1P">прыто+ркнем</Form>
            <Form tag="F2P">прыто+ркнеце</Form>
            <Form tag="F3P">прыто+ркнуць</Form>
            <Form tag="PMS">прытаркну+ў</Form>
            <Form tag="PFS">прытаркну+ла</Form>
            <Form tag="PNS">прытаркну+ла</Form>
            <Form tag="PXP">прытаркну+лі</Form>
            <Form tag="I2S">прытаркні+</Form>
            <Form tag="I2P">прытаркні+це</Form>
            <Form tag="PG">прытаркну+ўшы</Form>
        </Variant>
    </Paradigm>
</Wordlist>
